臺灣高等法院刑事裁定
109年度聲字第3700號
聲  請  人  臺灣高等檢察署檢察官
受  刑  人  彭俊睿（原名彭成彬）




上列聲請人因受刑人數罪併罰有二裁判以上，聲請定其應執行之
刑（聲請案號：109年度執聲字第1865號），本院裁定如下：
　　主　文
甲○○所犯如附表所示之罪，應執行有期徒刑玖年。
　　理　由
一、聲請意旨略以：上列受刑人甲○○（下稱受刑人）因違反毒品
    危害防制條例等罪，先後經判決確定如附表所示，應依刑法
    第50條第1項第1款、第2項、第53條、第51條第5款規定，定
    其應執行之刑，爰依刑事訴訟法第477條第1項聲請裁定等
　　語。
二、按裁判確定前犯數罪者，併合處罰之，但得易科罰金之罪與
    不得易科罰金之罪，不在此限；前項但書情形，受刑人請求
    檢察官聲請定應執行刑者，依第51條規定定之；又數罪併罰
    ，有二裁判以上，依同法第51條規定，定其應執行之刑，其
    宣告多數有期徒刑者，於各刑中之最長期以上，各刑合併之
    刑期以下，定其刑期，但不得逾30年，刑法第50條第1項但
    書第1款、第2項、第53條及第51條第5款分別定有明文。
三、查受刑人因違反毒品危害防制條例等罪，經臺灣桃園地方法
    院及本院判處如附表所示之刑，均經分別確定在案（聲請書
    附表編號4「最後事實審判決日期」欄內誤繕為「107/05/15
    」，更正如附表編號4該欄內所示），而受刑人所犯如附表
    編號2、4所示之罪，均係得易科罰金之罪，如附表編號1、3
    、5所示之罪，均係不得易科罰金之罪，合於刑法第50條第1
    項但書第1款情形，依刑法第50條第2項規定，須經受刑人請
    求檢察官聲請定應執行刑，始得依同法第51條規定定之。茲
    檢察官經受刑人請求就附表所示各罪合併定其應執行之刑，
    有「臺灣桃園地方檢察署依102年1月23日修正之刑法第50條
    調查受刑人是否聲請定應執行刑調查表」在卷可稽（見本院
    卷第6頁），本院審核認聲請為正當，爰審酌附表編號1所示
    為重傷害罪，附表編號2所示為妨害自由罪，附表編號3所示
    為詐欺罪，附表編號4所示為毀棄損壞罪，附表編號5為製造
    第三級毒品罪，均罪質不同，行為態樣、手段、動機迥異，
    並考量受刑人犯罪情節、行為次數，對於受刑人所犯數罪為
    整體非難評價及刑法量刑公平正義理念之內部限制，復權衡
    抗告人之責任與整體刑法目的及相關刑事政策，定其應執行
    之刑如主文所示。又數罪併罰中之一罪，依刑法規定得易科
    罰金，若因與不得易科之他罪併合處罰結果而不得易科罰金
    時，原可易科部分所處之刑，自亦無庸為易科折算標準之記
    載（司法院釋字第144號解釋參照）。是如附表編號2、4所
    示之罪，原雖得易科罰金，惟因與不得易科罰金之如附表編
    號1、3、5所示之罪併合處罰結果而不得易科罰金時，無庸
    為易科罰金之記載。
四、依刑事訴訟法第477條第1項，刑法第2條第1項但書、第50條
    第2項、第53條、第51條第5款，裁定如主文。
中　　華　　民　　國　　109 　年　　9 　　月　　28　　日
                  刑事第九庭    審判長法　官  潘翠雪
                                      法　官  俞秀美
                                      法　官  陳俞婷
以上正本證明與原本無異。
如不服本裁定，應於收受送達後五日內向本院提出抗告狀。
                                      書記官  陳麗津
中　　華　　民　　國　　109 　年　　10　　月　　5 　　日
附表：
編         號  1 2 3 罪         名       重傷害     妨害自由       詐欺 宣   告    刑  有期徒刑4年2月 有期徒刑2月 有期徒刑1年2月（共2罪） 犯 罪 日 期  101年9月3日 101年11月4日 104年6月初至104年6月25日 偵查(自訴)機關年度案號  桃園地檢署102年度偵字第3500、7317、7318號、102年度少連偵字第89號  桃園地檢署104年度偵字第14468、15644號  最  後  事實審 法  院    臺灣高院    臺灣高院    臺灣高院  案  號 105年度上易字第723號 105年度上易字第723號 105年度上訴字第3099號  判  決日  期 106年1月26日 106年1月26日 106年4月12日   確定   判決 法  院    最高法院    臺灣高院    最高法院  案  號 106年度台上字第1771號 105年度上易字第723號 107年度台上字第361號  判決確定日期 106年9月28日 106年1月26日 107年1月31日 是否得易科罰金        否       是       否 備      註  桃園地檢108年度執更字第2169號（編號1至4曾經桃園地院以108年度聲字第1516號判決應執行刑有期徒刑6年2月）   
編         號  4 5  罪         名      毀棄損壞 毒品危害防制條例  宣   告    刑  有期徒刑3月 有期徒刑3年10月  犯 罪 日 期  104年12月15、16日 106年1月初至106年1月18日  偵查(自訴)機關年度案號  桃園地檢署106年度偵字第3636、4917號 桃園地檢署106年度偵字第3321、3723號   最  後  事實審 法  院    桃園地院    臺灣高院   案  號 107年度壢簡第416號 109年度上訴字第29號   判  決日  期 107年5月7日 109年5月6日    確定   判決 法  院    桃園地院    最高法院   案  號 107年度壢簡第416號 109年度台上字第3800號   判決確定日期 107年6月4日 109年8月12日  是否得易科罰金        是       否  備      註  桃園地檢108年度執更字第2169號（編號1至4曾經桃園地院以108年度聲字第1516號判決應執行刑有期徒刑6年2月） 桃園地檢109年度執字第14429號